【裁判字號】    89,親,67
【裁判日期】    900111
【裁判案由】    否認子女
【裁判全文】
臺灣臺中地方法院民事判決  八十九年度親字第六七號
    原      告    甲○○
    訴訟代理人    曾信嘉律師
    被      告    乙○○      .
    兼法定代理人  丙○○      .
右當事人間否認子女事件，本院判決如左：
    主      文
確認被告乙○○非被告丙○○之婚生子。
訴訟費用由被告負擔。
    事      實
甲、原告方面：
  一、聲明：如主文所示。
  二、陳述：
      原告與被告丙○○本係夫妻，嗣因雙方感情不睦，原告於八十九年二月間即與
      被告丙○○分居，並於八十九年三月三日協議離婚，嗣原告於八十九年十月十
      三日生下一子即被告乙○○，又自被告乙○○出生日回溯第一百八十一日起至
      第三百零二日止之受胎期間，係在原告與被告丙○○之婚姻關係存續中，依法
      固推定被告乙○○為原告與被告丙○○之婚生子，惟原告與被告丙○○自八十
      九年二月間起即分居，迄今未曾再同居，是被告乙○○非被告丙○○受胎所生
      ，為此依法訴請判決如聲明。
  三、證據：提出戶籍謄本一份、出生証明一份、行政院國軍退除役官兵輔導委員會
      台中榮民總醫院之血親鑑定報告一紙為證。
乙、被告方面：
  一、聲明：同意原告之請求。
  二、陳述：被告乙○○確非被告丙○○所生之子。
    理      由
一、本件原告主張其與被告丙○○本係夫妻，嗣後於八十九年三月三日協議離婚並辦
    理離婚登記，原告並於八十九年十月十三日生下一子即被告乙○○，自被告乙○
    ○出生日回溯第一百八十一日起至第三百零二日止之受胎期間，係在原告與被告
    丙○○之婚姻關係存續中，依法推定被告乙○○為原告與被告丙○○之婚生子等
    事實，業據其提出戶籍謄本二紙、出生証明一份︵出生時滿三十七週︶為憑，自
    堪信為真實。又原告主張其與被告丙○○自八十九年二月間起即分居，迄今未曾
    再同居，被告乙○○非自被告丙○○受胎所生乙節，經查被告乙○○與訴外人蔡
    鴻文經ｄｎａ比對，認其二人血緣標記吻合，應其親子關係，此有原告提出之行
    政院國軍退除役官兵輔導委員會台中榮民總醫院之血親鑑定報告一紙附卷可稽，
    是被告乙○○確訴外人蔡鴻文係之子，則非原告自被告丙○○受胎所生，堪予認
    定。
二、按民法第一千零六十三條第一項推定之婚生子女，如夫妻之一方能證明妻非自夫
    受胎者，得於知悉子女出生之日起，一年內提起否認之訴，同條第二項定有明文
    。查原告受胎生下被告乙○○，自被告乙○○出生日回溯第一百八十一日起至第
    三百零二日止之受胎期間，係在原告與被告丙○○之婚姻關係存續中，則依法自
    應推定被告乙○○為原告與被告丙○○之婚生子，然如前所述，被告乙○○非原
    告自被告丙○○受胎所生，準此，原告於知悉被告乙○○出生之日起一年內提起
    本件訴訟，於法洵屬有據，應予准許。
三、據上論結，本件原告之訴為有理由，依民事訴訟法第七十八條、第八十五條第一
    項前段，判決如主文。
中      華      民      國    九十      年      一      月     十一     日
                                臺灣臺中地方法院家事法庭
~B法      官  王美惠
右為正本係照原本作成
如對本判決上訴須於判決送達後廿日內向本院提出上訴狀
中      華      民      國    九十      年      一      月     十一     日
~B法院書記官


司法院資訊處製作；財團法人民間司法改革基金會備份。
